【裁判字號】    99,聲,33
【裁判日期】    990422
【裁判案由】    聲請法官迴避
【裁判全文】
臺灣高等法院臺中分院民事裁定            99年度聲字第33號
聲  請  人  丁○○
            乙○○
            甲○○
            丙○○
上列聲請人因與相對人何陳月錦、何永全、何永森、何玉華、何
永欽等間請求返還股票事件（本院98年度重上字第101號），聲
請法官迴避，本院裁定如下：
    主  文
聲請駁回。
聲請程序費用由聲請人負擔。
    理  由
一、按法官有民事訴訟法第32條各款所定以外之情形，足認其執
    行職務有偏頗之虞者，當事人得聲請法官迴避，同法第33條
    第1項第2款定有明文。又民事訴訟法第33條第1項第2款規定
    法官有應自行迴避而不自行迴避以外之情形，足認其執行職
    務有偏頗之虞，據而聲請法官迴避者，應以法官對於訴訟標
    的有特別利害關係，或與當事人之一造有密切之交誼或嫌怨
    ，或基於其他情形客觀上足疑其為不公平之審判者為其原因
    事實，若僅憑當事人之主觀臆測，則不得謂其有偏頗之虞。
    若法官參與別一訴訟事件之裁判，於理由項下表示關於攻擊
    或防禦方法之意見及法律上之意見，對於現尚繫屬之訴訟事
    件當事人一造，縱有不利，亦不能認其執行職務有偏頗之虞
    （最高法院69年台抗字第457號、74年台抗字第20號判例意
    旨參照）。且上開迴避之原因，依同法第34條第1項、第2項
    及第284條之規定，應提出能即時調查之證據釋明之。
二、聲請人雖謂：本院98年重上字第101號伊與相對人間返還股
    票事件（下稱本案），承審法官王重吉及合議庭竟已預設立
    場，先有定見，認定伊委託管理本案股票之主張為不足採，
    並在其另案（本院98重上字第79號損害賠償事件）製作之判
    決書謂：「上訴人（即本案聲請人丁○○）從未舉證證明其
    將何種股份託交何文隆管理」、及「上訴人倘持有某家公司
    股份，僅須坐擁股利，又何須將股份託交何文隆管理？」；
    甚而在該另案引用本案不利於伊等之第一審判決為其認定之
    基礎，而稱：「參酌另案上訴人訴請被上訴人等返還股票之
    訴（即本案），業經原法院以97年度重訴字第77號（即本案
    第一審判決）駁回在案，上訴人所謂股份託交之說，自無可
    採」。姑不論本案之承審法官王重吉及合議庭以上之認定係
    屬錯誤，本案上訴尚在準備程序而已，則其執行本案上訴審
    判之職務，自難期客觀公平，已足認有偏頗之虞。尤其，伊
    等與相對人間所有之上訴事件，即本案與本院另案98重上字
    第79號損害賠償事件，繫屬本院之時間，前後相距甚短；且
    該等事件加上本院另案99年度重再字第1號移轉所有權再審
    事件，共三件重字號事件，竟分歸辨股王重吉法官承辦，此
    種機率微乎其微，異於常情，更有偏頗難期超然審理之虞。
    又伊等係於99年3月22日收受本院另案98重上字第79號損害
    賠償事之判決後，方知以上迴避之原因，為此，爰依民事訴
    訟法第33條第1項第2款聲請承審合議庭法官童有德、鄭金龍
    、王重吉迴避，並即依同法第37條第1項停止訴訟程序等語
    。
三、經查，本院合議庭法官童有德、鄭金龍、王重吉就本院98重
    上字第79號所為之法律上判斷，核僅係對兩造攻擊或防禦方
    法所持之意見，縱使對聲請人不利，揆諸前開說明，仍不能
    認為本案合議庭法官於執行本案即98年重上字第101號返還
    股票事件審判職務有偏頗之虞。至聲請人主張：本案與上開
    另案事件繫屬本院時間之差距甚短，以及該等事件與本院另
    案99年度重再字第1號移轉所有權再審事件，均分歸受命法
    官王重吉承辦一節，顯係聲請人個人主觀之臆測，且民事事
    件繫屬於法院後如何分案？由何法官審理？乃屬於法院行政
    事務之分配，非合議庭或任一法官所得干預，而分案歸由何
    法官承審，亦與其調查事證及裁量權之行使無關，尚難執此
    即認本案合議庭法官於執行職務時有何偏頗之情事。此外，
    聲請人就本件復未提出其他可供即時調查之證據，以釋明本
    案合議庭法官於本件訴訟標的有特別利害關係，或與當事人
    之一造有密切之交誼或嫌怨等客觀事實，而足使人疑其為不
    公平審判，自不能單憑個案判決結果不利於己，即遽指合議
    庭之職權行使有何偏頗或不公，揆諸首揭說明，聲請人依民
    事訴訟法第33條第1項第2款規定，聲請本案合議庭法官迴避
    ，為無理由，不應准許，應予駁回。
四、末按，聲請人並未提出具體並釋明聲請本案合議庭法官迴避
    之原因，依民事訴訟法第37條第1項但書之情形，本件訴訟
    程序尚無停止必要，附此敘明。
五、爰依民事訴訟法第95條、第78條、第85條第1項前段，裁定
    如主文。
中    華    民    國    99    年    4     月    22    日
                民事第二庭    審判長法  官  邱森樟
                                    法  官  翁芳靜
                                    法  官  謝說容
以上正本係照原本作成。
如不服本裁定應於裁定送達後10日內向本院提出抗告理由狀（須
按他造人數附具繕本），並繳納抗告裁判費新台幣1,000元。
                                    書記官  胡美娟
中    華    民    國    99    年    4     月    22    日
                                                      Ｓ

司法院資訊處製作；財團法人民間司法改革基金會備份。
